【裁判字號】    98,訴,1549
【裁判日期】    981208
【裁判案由】    違反槍砲彈藥刀械管制條例
【裁判全文】
臺灣臺南地方法院刑事判決              98年度訴字第1549號
公  訴  人  臺灣臺南地方法院檢察署檢察官
被      告  甲○○
上列被告因槍砲彈藥刀械管制條例案件，經檢察官提起公訴（98
年度營偵字第1332號），被告就被訴事實為有罪之陳述，經本院
裁定由受命法官獨任行簡式審判程序，判決如下：
    主  文
甲○○未經許可，持有子彈罪，處有期徒刑肆月，併科罰金新臺
幣貳萬元，有期徒刑如易科罰金，罰金如易服勞役，均以新臺幣
壹仟元折算壹日。
   事實及理由
一、本案之犯罪事實及證據，均引用起訴書之記載（如附件），
    另補充如下：訊據被告甲○○固不否認伊未經許可，自民國
    98年4、5月間某日起至同年8月3日下午2時15分為警查獲止
    ，持有具殺傷力之子彈3顆，惟辯稱剛開始撿到子彈時不知
    該子彈具有殺傷力，以為是人家在作項鍊那種云云。惟查，
    該子彈3顆經送內政部警政署刑事警察局鑑定，其中1顆子彈
    ，認係口徑9mm制式子彈，彈底具撞擊痕跡，經試射可擊發
    ，認具殺傷力等語，有該局鑑驗書一份可資佐證，且經詳閱
    該扣案之子彈3顆之照片，其中1顆子彈不僅底火有撞擊痕跡
    ，且子彈頭亦有擦痕，有扣案之子彈照片可資佐證，是該子
    彈客觀上與一般裝飾用之子彈並不相同，又被告於警詢時供
    稱「（經警方勘驗子彈，編號AP02 9MMLUGER其中一顆底火
    ，有遭擊垂痕跡而且子彈頭有槍管來福線痕跡，警方提供給
    你確認，是否正確?）是，經我確認比對後，確實子彈頭有
    痕跡，底火有撞擊痕」等語（見警卷頁3），及於本院審理
    時亦供稱「（對鑑定報告上載明子彈上面有撞擊的痕跡，有
    何意見?）無意見，我當時有看過」等語（見院卷頁18），
    是被告於拾獲該子彈時，即發現其中一顆子彈有遭撞擊之痕
    跡，仍未經許可而持有，故被告上開辯稱以為是作項鍊的那
    種云云，洵不足採，被告未經許可持有子彈之犯行，事證明
    確，應依法論科。
二、本件被告所犯為死刑、無期徒刑或最輕本刑為3年以上有期
    徒刑以外之罪，其於準備程序中就被訴事實為有罪之陳述，
    經法官告知簡式審判程序之旨，並聽取公訴人之意見後，爰
    依刑事訴訟法第273條之1第1項規定，裁定進行簡式審判程
    序；另依據刑事訴訟法第273條之2、同法第159條第2項之規
    定，不適用傳聞法則有關限制證據能力之相關規定，並得依
    同法第310條之2準用第454條之規定製作略式判決書，均先
    敘明。
三、論罪科刑：
  (一)核被告所為，係犯槍砲彈藥刀械管制條例第12條第4項之未
    經許可，持有子彈罪。
  (二)爰審酌被告無犯罪前科，及其犯罪動機、手段、目的，且持
    有具殺傷力之子彈，具相當危險性，惟犯後坦承犯行，尚有
    悔意等一切情狀，量處如主文所示之刑，並分別諭知易科罰
    金及易服勞役之折算標準。
  (三)至於前開業經實際試射後之制式子彈3顆所餘之彈殼，有扣
    押物品清單一份在卷可資佐證（見院卷頁5），不具有子彈
    之完整結構，且已失去其效能，均不具殺傷力，亦非屬違禁
    物，爰不為沒收之諭知，附此敘明。
據上論斷，應依刑事訴訟法第273條之1第1項、第299條第1項前
段、第310條之2、第454條，槍砲彈藥刀械管制條例第12條第4項
，刑法第11條前段、第41條第1項前段、第42條第3項，刑法施行
法第1條之1，判決如主文。
本案經檢察官乙○○到庭執行職務
中    華    民    國    98    年    12    月    8     日
                  刑事第二庭    法  官  黃瑪玲
以上正本證明與原本無異。
如不服本判決，應於本判決送達後10日內，向本院提出上訴書狀
，並應敘述具體理由。如未敘述上訴理由者，應於上訴期間屆滿
後20日內向本院補提理由書狀（均須按他造當事人之人數附繕本
）「切勿逕送上級法院」。
                                書記官  黃玉秀
中    華    民    國    98    年    12    月    8     日
附錄法條
槍砲彈藥刀械管制條例第12條
未經許可，製造、販賣或運輸子彈者，處1年以上7年以下有期徒
刑，併科新台幣500萬元以下罰金。
未經許可，轉讓、出租或出借子彈者，處6月以上5年以下有期徒
刑，併科新台幣300萬元以下罰金。
意圖供自己或他人犯罪之用，而犯前二項之罪者，處3年以上10
年以下有期徒刑，併科新台幣700萬元以下罰金。
未經許可，持有、寄藏或意圖販賣而陳列子彈者，處5年以下有
期徒刑，併科新台幣300萬元以下罰金。
第1項至第3項之未遂犯罰之。


司法院資訊處製作；財團法人民間司法改革基金會備份。
